臺灣基隆地方法院刑事判決　
111年度易字第307號
公  訴  人  臺灣基隆地方檢察署檢察官
被      告  何渙茗


                    （現於法務部○○○○○○○○另案羈押中）
上列被告因竊盜案件，經檢察官提起公訴（111年度偵字第3602
號），被告於準備程序就犯罪事實為有罪之陳述，本院裁定進行
簡式審判程序並判決如下：
    主  文
何渙茗犯攜帶兇器竊盜罪，處有期徒刑陸月，如易科罰金，以新
臺幣壹仟元折算壹日。
    事實及理由
一、本件犯罪事實及證據均引用檢察官起訴書之記載（如附件）
    ，並補充證據：被告何渙茗於本院之自白（見本院卷第50頁
    ）。
二、論罪科刑：
(一)按刑法第321條第1項第3款之攜帶兇器竊盜罪，係以行為人
    攜帶兇器竊盜為其加重條件，此所謂兇器，其種類並無限制
    ，凡客觀上足對人之生命、身體、安全構成威脅，具有危險
    性之兇器均屬之，且祇須行竊時攜帶此種具有危險性之兇器
    為已足，並不以攜帶之初有行兇之意圖或有實際使用為必要
    。經查，被告何渙茗於審判中坦承其於行竊時有攜帶扣案之
    側背包及背包內之工具到場（見本院卷第44頁）。而上開背
    包內之螺絲起子、扳手、老虎鉗等工具，均為金屬材質，質
    地堅硬，有扣案物照片在卷可稽（見偵卷第65頁上圖），如
    持之行兇，依照一般社會通念，足認對人之生命、身體產生
    危害，自屬兇器。從而，被告辯稱其於本案行竊時並未使用
    前開工具等語縱屬實，惟被告於行竊時，既有攜帶上開工具
    ，縱未取出使用，依上開說明，仍應論以攜帶兇器竊盜罪。
    核被告所為，係犯刑法第321條第1項第3款之攜帶兇器竊盜
    罪。
(二)爰審酌被告不思以正當途徑獲取財物，竟起念行竊，惟其犯
    後已坦承犯行，犯後態度尚屬良好，其所竊得之物，業經被
    害人領回，犯罪所生危害尚輕，兼衡其犯罪動機及手段、教
    育程度、經濟狀況等一切情狀，量處如主文所示之刑，並諭
    知如易科罰金之折算標準。　
三、沒收部分
(一)按供犯罪所用、犯罪預備之物或犯罪所生之物，屬於犯罪行
    為人者，得沒收之；但有特別規定者，依其規定，刑法第38
    條第2項定有明文。再按得沒收之供犯罪所用或供犯罪預備
    之物，必於犯罪有直接關係者，始屬相當。本案扣案之黑色
    側背包1個、外套1件、鑰匙3把、打火機1個、香菸1包、膠
    帶1捆、鴨舌帽1頂、工具袋1個，均與本案竊盜犯行之實行
    ，並無直接關係，亦不具有促成、推進構成要件實現之輔助
    功能，非屬刑法第38條第2項之供犯罪所用之物，爰不予宣
    告沒收。又扣案之一字螺絲起子1把、六號扳手1把、八號扳
    手1把及老虎鉗1把等物品，雖均為被告所有，惟並無證據證
    明被告有持上開工具作為犯罪使用，縱或可能係被告預備供
    犯罪使用之物，惟該等物品均屬日常生活便於取得、使用之
    物，尚不具刑法上之重要性，爰均不予宣告沒收。
(二)被告於本案竊得之電纜線4捆，均業經被害人領回，此有贓
    物認領保管單1紙在卷可稽（見偵卷第49頁），爰不宣告沒
    收之。
據上論斷，應依刑事訴訟法第273條之1第1項、第299條第1項前
段、第310條之2、第454條第2項，判決如主文。
中　　華　　民　　國　　111 　年　　8 　　月　　25　　日
                  刑事第三庭    法　官　簡志龍
以上正本證明與原本無異。
如不服本判決應於收受送達後20日內向本院提出上訴書狀，並應
敘述具體理由；其未敘述上訴理由者，應於上訴期間屆滿後20日
內向本院補提理由書(均須按他造當事人之人數附繕本)「切勿逕
送上級法院」。　　　　　　　　　
中　　華　　民　　國　　111 　年　　8 　　月　　25　　日
                                 書記官  周育義
附錄論罪法條：
中華民國刑法第321條
犯前條第1項、第2項之罪而有下列情形之一者，處6月以上5年以
下有期徒刑，得併科50萬元以下罰金：
一、侵入住宅或有人居住之建築物、船艦或隱匿其內而犯之。
二、毀越門窗、牆垣或其他安全設備而犯之。
三、攜帶兇器而犯之。
四、結夥三人以上而犯之。
五、乘火災、水災或其他災害之際而犯之。
六、在車站、港埠、航空站或其他供水、陸、空公眾運輸之舟、
    車、航空機內而犯之。
前項之未遂犯罰之。
附件：
臺灣基隆地方檢察署檢察官起訴書
                                     111年度偵字第3602號
　　被　　　告　何渙茗　
上列被告因竊盜等案件，業經偵查終結，認應提起公訴，茲將犯
罪事實及證據並所犯法條分敘如下：
　　　　犯罪事實
一、何渙茗基於意圖為自己不法所有，於民國111年5月9日凌晨0
    時45分許，攜帶裝有客觀上足對人之生命、身體、安全構成
    威脅，具有危險性而屬兇器之一字螺絲起子1把、六號板手1
    把、八號板手1把、老虎鉗1把等物品之黑色側背包1個(以下
    合稱本案側背包)，至基隆市立中正國中(址設基隆市○○區○○
    路00巷00號)內工地(下稱本案工地)，徒手竊取黃亦帆所管
    領，放置於本案工地地板上之黑色電纜線4捆(共計價值新臺
    幣15萬元，以下合稱本案電纜線)，得手後隨即離開本案工
    地，並步行至中船路36巷57號前，等待大象計程車隊電話叫
    車服務所指派，由不知情之計程車司機黃尚強所駕駛之車牌
    號碼000-000號營業用小客車至該處載其離開，然因其背負
    竊得之本案電纜線行走時形跡可疑，經路過之民眾秦煒強報
    警處理，警方遂早於前揭營業用小客車抵達上址，並對何渙
    茗實施盤查，當場扣得本案電纜線、本案側背包、外套1件
    、鑰匙3把、打火機1個、香菸1包、膠帶1捆、鴨舌帽1頂、
    工具袋1個等物品，始查悉上情。
二、案經基隆市警察局第二分局報告偵辦。
　　　　證據並所犯法條
一、證據清單暨待證事實
編號 證據名稱 待證事實 1 被告何渙茗於警詢及偵查中之自白及供述 訊據被告對於涉犯竊盜罪嫌坦承不諱，惟辯稱:伊有攜帶本案側背包至本案工地，但伊是徒手竊得本案電纜線，沒有使用本案側背包內之工具等語。 2 證人即被害人黃亦帆於警詢時之指述 證明本案電纜線於犯罪事實欄所示之時間、地點遭竊之事實。 3 證人秦煒強於警詢時之指述 證明證人秦煒強於犯罪事實欄所載之時間，見被告背負本案電纜線行走於中船路36巷之事實。 4 證人黃尚強於警詢時之指述 證明被告於犯罪事實欄所載之時間、地點，曾使用大象計程車隊電話叫車服務，欲搭乘計程車離開之事實。 5 監視器影像畫面截圖10張、贓物及扣案物相片12張、現場照片13張 證明被告於犯罪事實欄所載之時間、地點，涉犯竊盜罪嫌之事實。 6 基隆市警察局第二分局搜索扣押筆錄、扣押物品目錄表、扣押物品收據、贓物認領保管單各1份 證明警方於犯罪事實欄所示之時間、地點，扣得本案電纜線、本案側背包、外套1件、鑰匙3把、打火機1個、香菸1包、膠帶1捆、鴨舌帽1頂、工具袋1個等物品之事實。 
二、按刑法第321條第1項第3款之攜帶兇器竊盜罪，係以行為人
    攜帶兇器竊盜為其加重條件，此所謂兇器，其種類並無限制
    ，凡客觀上足對人之生命、身體、安全構成威脅，具有危險
    性之兇器均屬之，且祇須行竊時攜帶此種具有危險性之兇器
    為已足，不論行為人是否於攜帶之初即有行兇之意圖、是否
    攜帶之目的在於便利行竊、是否於行竊之過程中已經使用該
    兇器，均非所問（最高法院71年台上字第1613號、79年台上
    字第5253號判例、91年台上字第4078號判決、最高法院74年
    度第三次刑事庭會議決議參照），是縱被告未使用所攜帶兇
    器行竊，亦應成立該罪。查被告於警詢及偵查中均坦承於竊
    取本案電纜線時，確有攜帶本案側背包，又本案側背包內之
    一字螺絲起子、六號板手、八號板手、老虎鉗等物品，客觀
    上均足以傷害人之身體及危害人之生命，顯具危險性，應認
    係屬刑法第321條第1項第3款之兇器至明。是核被告所為，
    係犯刑法第321條第1項第3款加重竊盜罪嫌。至被告竊得之
    本案電纜線，固為被告之犯罪所得，惟已實際合法發還被害
    人，有贓物認領保管單1紙在卷可稽，依刑法第38條之1第5
    項規定，爰不予聲請宣告沒收或追徵。
三、依刑事訴訟法第251條第1項提起公訴。
　　此　致
臺灣基隆地方法院
中　　華　　民　　國　 111　　年　　5 　　月　 24　　日
                          檢  察  官  吳欣恩  
本件正本證明於原本無異
中　　華　　民　　國 　111　　年  　5     月   30    日
                          書  記  官  何喬莉 
附錄本案所犯法條全文 
中華民國刑法第321條
犯前條第 1 項、第 2 項之罪而有下列情形之一者，處 6 月以
上 5 年以下有期徒刑，得併科 50 萬元以下罰金：
一、侵入住宅或有人居住之建築物、船艦或隱匿其內而犯之。
二、毀越門窗、牆垣或其他安全設備而犯之。
三、攜帶兇器而犯之。
四、結夥三人以上而犯之。
五、乘火災、水災或其他災害之際而犯之。
六、在車站、港埠、航空站或其他供水、陸、空公眾運輸之舟、
    車、航空機內而犯之。
前項之未遂犯罰之。